【裁判字號】    90,毒抗,251
【裁判日期】    900330
【裁判案由】    毒品危害防制條例
【裁判全文】
臺灣高等法院刑事裁定                              九十年度毒抗字第二五一號
    抗  告  人
    即受處分人    甲○○
右列抗告人因毒品危害防制條例案件，不服臺灣新竹地方法院中華民國九十年三月十
二日裁定（九十年度毒聲字第四六二號）提起抗告，本院裁定如左：
    主  文
抗告駁回。
    理  由
一、按強制戒治執行已滿三月，戒治處所認無繼續戒治之必要，得檢具事證，報由檢
    察官聲請法院裁定停止戒治。前項停止期間，應付保護管束，期滿未經撤銷者，
    視為強制戒治期滿；其違反保護管束應遵守事項情節重大者，得由檢察官聲請法
    院撤銷停止戒治。停止戒治之裁定經撤銷者，其停止之期間，不算入強制戒治期
    間。毒品危害防制條例第二十二條第一、二項分別定有明文。
二、原審裁定意旨略以：檢察官聲請意旨以抗告人即受處分人甲○○前因施用第二級
    毒品案件，經原審法院裁定送觀察、勒戒後，因認有繼續施用毒品傾向，再由原
    審法院以八十九年度毒聲字第一００一號裁定令入戒治處所施以強制戒治一年確
    定，嗣其強制戒治執行屆滿三月後，經執行戒治處所即臺灣新竹戒治所評定認無
    繼續戒治之必要，乃報由聲請人再聲請原審法院以八十九年度毒聲字第二四０六
    號裁定停止戒治，所餘期間付保護管束，保護管束期間自民國八十九年十一月七
    日起至九十年四月九日止，有臺灣新竹地方法院八十九年度毒聲字第二四０六號
    裁定書、臺灣新竹法院檢察署檢察官保護管束指揮書及臺灣高等法院被告全國前
    案紀錄表各一件附卷可稽。詎受處分人於九十年二月一日，經臺灣新竹地方法院
    檢察署通知到場採尿（尿液檢體編號：00000000），其尿液檢體經送昭
    信科技股份有限公司依酵素免疫分析法初步檢驗、氣相層析質譜儀分析法確認檢
    驗結果，竟呈安非他命毒品陽性反應，有臺灣新竹地方法院檢察署受保護管束人
    尿液檢體監管紀錄表、受處分人濫用藥物陽性檢體檢驗報告等各一件在卷可憑。
    ，是受處分人於九十年二月一日接受採尿時起回溯前九十六小時內之某時，於不
    詳處所施用第二級毒品安非他命之犯行應堪予認定。受處分人顯有違反保護管束
    應遵守事項情節重大，為此檢察官聲請撤銷停止戒治，令入戒治處所施以強制戒
    治等語。原審經審核卷證屬實，認檢察官聲請為有理由，乃依毒品危害防制條例
    第二十二條第二項之規定，裁定受保護管束人應撤銷停止戒治，令入戒治處所施
    以強制戒治。
二、抗告意旨略以：(一)抗告人於出戒治所後，確實不曾再吸用安非他命，否則以抗告
    人既曾因吸食安非他命而受觀察勒戒、戒治處分之經驗，抗告人當知吸食後九十
    六小時內驗尿定被查出，倘抗告人曾吸食，豈還會在被通知受檢尿液日期，自動
    報到受檢？(二)至尿液中被檢測出含安非他命之陽性反應，或因不慎吸到二手之安
    非他命，或因生病吃到不明藥物．．．等原因均有可能，原審既未開庭詳加查察
    ，遽以尿檢報告，臆測抗告人定曾在不明時間、不詳地點吸用安非他命，其認定
    尚顯率斷，依法提起抗告，聲請撤銷原裁定云云。
三、經查：抗告人於停止戒治甫出所不久，於保護管束期間，復於不詳地點施用第二
    級毒品安非他命犯行，於九十年二月一日經接受保護管束之執行採尿，其尿液檢
    體經送昭信科技股份有限公司依酵素免疫分析法初步檢驗、氣相層析質譜儀分析
    法確認檢驗結果，檢測出安非他命陽性反應及甲基安非他命陽性反應，有臺灣新
    竹地方法院檢察署受保護管束人尿液檢體監管紀錄表、受處分人濫用藥物陽性檢
    體檢驗報告等各一紙附卷可稽。再者，按「尿液毒品檢體．．．．若能使用先進
    之氣相層析質譜儀分析法確認，則可完全排除偽陽性之干擾，為目前最具公信力
    的檢驗方法」為法務部調查局第六處八十七年九月二十九日（八七）發技（一）
    字第八七０七四五七四號函所揭示，足見前揭尿液檢體報告可排除偽陽性情事之
    發生，其鑑驗結果堪以採信；且按「甲基安非他命經口服投與後約百分之七十於
    二十四小時內自尿液中排出，約百分之九十於九十六小時內自尿液中排出，．．
    ．．甲基安非他命之檢出與其投與方式、投與量、個人體質、採尿時間及檢測儀
    器之精密度等諸多因素有關，因此僅憑尿液中呈安非他命陽性反應，並無法確實
    推算吸食時間距採集時間之長短，惟依上述資料推斷，最長不可能超過四日」，
    亦有行政院衛生署藥物食品檢驗局八十一年二月八日（八一）藥檢壹字第００一
    一五六號函一紙在卷可稽。職是，抗告人施用第二級毒品安非他命之行為明確，
    抗告人於受保護管束期間顯有違反保護管束應遵守事項情節重大，原審法院因依
    毒品危害防制條例第二十二條第二項之規定，裁定抗告人應撤銷停止戒治，令入
    戒治處所施以強制戒治，其認事用法洵無違誤，抗告人抗告意旨徒憑己見指摘原
    裁定不當，為無理由，其抗告應予駁回。
據上論結，應依刑事訴訟法第四百十二條，裁定如主文。
中      華      民      國     九十     年      三      月     三十     日
                              臺灣高等法院刑事第二十一庭
                                  審判長法  官  葉  騰  瑞
                                        法  官  黃  國  忠
                                        法  官  江  國  華
右正本證明與原本無異。
不得再抗告。
                                        書記官  吳  碧  玲
中      華      民      國     九十     年      四      月     二       日


司法院資訊處製作；財團法人民間司法改革基金會備份。
